Minutes et répertoires du notaire César BRELUT de LA GRANGE, 19 août 1733 - 30 mai 1755 (étude XI)
Archives nationales
- Minutes de César BRELUT de LA GRANGE, 19 août 1733 - 30 mai 1755; MC/ET/XI/518 - MC/ET/XI/594
  - Minutes. 1745, septembre - 1745, décembre, septembre 1745 - décembre 1745; MC/ET/XI/558
    - Cassel (Adrien Guillaume), maître peintre, rue du Cygne § Pouvoirs de la veuve de .., 13 septembre 1745; MC/ET/XI/558
      Cassel, Adrien Guillaume
    - Chevreau (Etienne) maître menuisier rue Bordette § bail à rente, 21 septembre 1745; MC/ET/XI/558
      bail; Chevreau, Etienne
    - Delaporte (Augustin) maître serrurier à Paris § procuration à .., 27 septembre 1745; MC/ET/XI/558
      procuration; Delaporte, Augustin
    - Leblanc (Sebastien Louis) marchand joaillier quai des Orfèvres § Partage, 4 octobre 1745; MC/ET/XI/558
      partage; Leblanc, Sébastien Louis
    - Radou (Gilles) racommodeur de faïence Champ du Bourg en Normandie § Constitution, 27 octobre 1745; MC/ET/XI/558
      constitution de rente; Radou, Gilles
    - Chopitel (Pierre) maître serrurier rue Montorgueil § Conventions, 7 novembre 1745; MC/ET/XI/558
      Chopitel, Pierre
    - Vallée (Claude) maître fondeur rue Bardette § Mariage du fils de feu .., 24 novembre 1745; MC/ET/XI/558
      contrat de mariage; Vallée, Claude
    - Vallée (Noël) maître fondeur rue Bordette § Mariage de .., 24 novembre 1745; MC/ET/XI/558
      contrat de mariage; Vallée, Noël
    - Nouzon (Jean) maître et marchand tapissier rue Mouffetard § Apprentissage, 30 novembre 1745; MC/ET/XI/558
      contrat d'apprentissage; Nouzon, Jean
    - De Saint Maurice (André) menuisier rue de Charonne § bail à .., 12 décembre 1745; MC/ET/XI/558
      bail; De Saint Maurice, André
  - Minutes. 1746, janvier - 1746, avril, janvier 1746 - avril 1746; MC/ET/XI/559
    - Templeux (Marie Elisabeth) tapissier grande rue du fg. Saint Antoine § Notoriété aux dires de .., 16 janvier 1746; MC/ET/XI/559
      Templeux, Marie Elisabeth
    - Mercier (Noël), maître menuisier, rue Bordette § Transport de rente, 7 février 1746; MC/ET/XI/559
      transport de droits; Mercier, Noël
    - Deloches (Nicolas) architecte maître maçon rue Saint-Nicolas-du-Chardonnet § dépôt de vente d'immeuble, 11 février 1746; MC/ET/XI/559
      acte de vente; Deloches, Nicolas
    - Grangeret (Charles) maître maçon; rue des Bons Enfants § Compte et obligation, 15 février 1746; MC/ET/XI/559
      obligation; Grangeret, Charles
    - Vallée (Claude) maître fondeur rue Bordette § bail par la veuve de .., 28 février 1746; MC/ET/XI/559
      bail; Vallée, Claude
    - Delabie (Jean) maître serrurier rue Saint Julien le Pauvre § bail par .., 6 mars 1746; MC/ET/XI/559
      bail; Delabie, Jean
    - Barbier (Pierre André) marchand faïencier cul de Sac de l'Hôtel de Soissons § bail par la veuve de .., 1er avril 1746; MC/ET/XI/559
      bail; Barbier, Pierre André
    - Bouillerot (Pierre), marchand orfèvre, rue du Colombier § Bail par .., 14 avril 1746; MC/ET/XI/559
      bail; Bouillerot, Pierre
  - Minutes. 1746, mai - 1746, août, mai 1746 - août 1746; MC/ET/XI/560
    - Combes (François), marchand orfèvre joaillier, rue du Harlay § Quittance de la veuve de .., 20 mai 1746; MC/ET/XI/560
      quittance; Combes, François
    - Duflos (Augustin), orfèvre joaillier, place Dauphine § Bail à ferme, 24 mai 1746; MC/ET/XI/560
      bail; Duflos, Augustin
    - Mercier (Nicolas) maître Tourneur place Maubert § Vente d'immeubles, 31 mai 1746; MC/ET/XI/560
      acte de vente; Mercier, Nicolas
    - Beausire (Joachim) maître maçon sur les fossés du Pont aux Choux § Compte et obligation, 29 juin 1746; MC/ET/XI/560
      obligation; Beausire, Joachim
    - Delesme (Hubert), maître peintre, sur le pont Notre-Dame § Bail par .., 17 juillet 1746; MC/ET/XI/560
      bail; Delesme, Hubert
    - Inventaire après décès de Marie Louise Françoise Duluard, à la requête de son mari Claude Delaporte, maître de clavecin et organiste, demeurant rue Galande.Tableaux, bijoux, vaisselle d’argent, instruments de musique, dettes à monsieur Henry faiseur de clavecins, à monsieur Colard faiseur d’orgues., 2 août 1746; MC/ET/XI/560
      musicien; inventaire après décès; Duluard, Marie Louise Françoise; Delaporte, Claude; Henry (sieur); Colard (sieur); facteur d'instruments de musique; Galande (rue)
    - Boursier (Henri), maître menuisier, place Maubert § Inventaire après décès de .., 11 août 1746; MC/ET/XI/560
      inventaire après décès; Boursier, Henri
  - Minutes. 1746, septembre - 1746, décembre, septembre 1746 - décembre 1746; MC/ET/XI/561
    - Boineau (Joseph) maçon à Charenton § Mainlevée, 11 septembre 1746; MC/ET/XI/561
      Boineau, Joseph
    - Grillet (Pierre) marchand lapidaire rue Saint Louis § Constitution, 13 septembre 1746; MC/ET/XI/561
      Grillet, Pierre
    - Paris (Jean) marchand joaillier Cour Neuve du Palais § Partage des héritiers, 14 septembre 1746; MC/ET/XI/561
      partage; Paris, Jean
    - Bolle (Cir) maître maçon à Joinville § procuration, 19 septembre 1746; MC/ET/XI/561
      procuration; Bolle, Cir
    - Bourgeois (Denis Marie) maître maçon entrepreneur, de bâtiments à Paris § Notoriété des [pré]noms de .., 1er octobre 1746; MC/ET/XI/561
      Bourgeois, Denis Marie
    - Michallet (Etienne Simon) dessinateur rue Mouffetard § bail à .., 2 octobre 1746; MC/ET/XI/561
      bail; Michallet, Etienne Simon
    - Nobillot (Claude) maître maçon à Paris § Compte et quittances des créanciers du sieur Honnet, 11 octobre 1746; MC/ET/XI/561
      quittance; Nobillot, Claude
    - Buirette (Jean) maître menuisier rue de Versailles. § Mariage de la fille de .., 17 octobre 1746; MC/ET/XI/561
      contrat de mariage; Buirette, Jean
    - Lesquoy Nicolas, maître menuisier, rue du Plâtre § Mariage de .., 17 octobre 1746; MC/ET/XI/561
      contrat de mariage; Lesquoy, Nicolas
    - Delaporte (Michel) maître serrurier rue Saint Victor § Vente de fond de boutique de .., 18 octobre 1746; MC/ET/XI/561
      acte de vente; Delaporte, Michel
    - Delaporte (Noël Michel) maître Serrurier rue Saint Victor § Vente de fond de boutique à .., 18 octobre 1746; MC/ET/XI/561
      acte de vente; Delaporte, Noël Michel
    - Bourgeois (Pierre) architecte juré expert entrepreneur de bâtiments rue de la Harpe § don mutuel, 20 octobre 1746; MC/ET/XI/561
      donation; Bourgeois, Pierre
    - Inventaire après décès de Louis Gabriel Gouin, avocat au Parlement, dont la prisée de la bibliothèque., 5 novembre 1746; MC/ET/XI/561
      inventaire après décès; Gouin, Louis Gabriel; avocat
    - Pinchault dit du Catelle (Charles) marchand éventailliste Enclos des Quinze Vingts § transport de bail, 8 novembre 1746; MC/ET/XI/561
      bail; Pinchault Dit Du Catelle, Charles
    - Royer (Pierre) Serrurier rue de l'Oursine § Mariage de la fille de .., 11 novembre 1746; MC/ET/XI/561
      contrat de mariage; Royer, Pierre
    - Rougemaille (M.), marchand orfèvre, à Etampes § Inventaire après décès de la soeur de .., 14 novembre 1746; MC/ET/XI/561
      inventaire après décès; Rougemaille (M.)
    - Lemoine (Etienne) ciseleur rue Saint Victor § Mariage de .., 20 novembre 1746; MC/ET/XI/561
      contrat de mariage; Lemoine, Etienne
    - Perrot (Sieur), peintre, à Paris créancier § Ordre des créanciers du marquis de La Vallière, 30 novembre 1746; MC/ET/XI/561
    - Delaporte (Michel) maître Serrurier rue Saint-Victor § Vente d'une maison par les créanciers et héritiers de .., 2 décembre 1746; MC/ET/XI/561
    - Lescuyer (Jean Baptiste) maçon à Rosny § Constitution, 9 décembre 1746; MC/ET/XI/561
      constitution de rente; Lescuyer, Jean Baptiste
    - Quoniam (Joseph) maître horloger rue Saint Severin § Conventions, 26 décembre 1746; MC/ET/XI/561
      Quoniam, Joseph
    - Quoniam (Mathurin) maître sculpteur rue Saint Séverin § Conventions de la veuve de .., 26 décembre 1746; MC/ET/XI/561
      Quoniam, Mathurin
    - Le Tellier (Louis) maçon à Paris créancier § Ordre des créanciers du marquis de la Vallière, 30 décembre 1746; MC/ET/XI/561
      Le Tellier, Louis
    - Gatineau (Claude) maître sculpteur à Paris créancier Kirografaire § Ordre des créanciers du marquis de La Valliere, 30 décembre 1746; MC/ET/XI/561
      Gatineau, Claude
    - Christophe (M.), peintre, à Paris, créancier § Ordre des créanciers du marquis de la Vallière, 30 décembre 1746; MC/ET/XI/561
      Christophe (M.)
  - Minutes. 1747, janvier - 1747, avril, janvier 1747 - avril 1747; MC/ET/XI/562
    - La Chapelle (Joseph Hippolyte Gilles), orfèvre, rue Mouffetard § Mariage de .., 15 janvier 1747; MC/ET/XI/562
      contrat de mariage; La Chapelle, Joseph Hippolyte Gilles
    - Mercier (Noël), maître menuisier, rue Bordette § Bail à .., 19 janvier 1747; MC/ET/XI/562
    - Huré (Michel Raphaël) graveur sur tous métaux rue Bertin Poirée § Signature de ..; Inventaire, 23 janvier 1747; MC/ET/XI/562
      inventaire; Huré, Michel Raphaël
    - Huot (Jean Louis) maître graveur rue Saint Jacques § bail à .., 26 janvier 1747; MC/ET/XI/562
      bail; Huot, Jean Louis
    - Dauvergne (Nicolas Remi) maître relieur doreur de livres en l'Université de Paris rue Saint Jean de Beauvais § Mariage de .., 5 février 1747; MC/ET/XI/562
      contrat de mariage; Dauvergne, Nicolas Remi
    - Lebegue (Adrien Cesar) architecte entrepreneur de bâtiments Carré Sainte-Geneviève § bail à .., 7 mars 1747; MC/ET/XI/562
      bail; Lebegue, Adrien Cesar
    - Delaporte (Noël Michel) maître Serrurier rue Saint Victor § Dépôt de procuration, 18 mars 1747; MC/ET/XI/562
      procuration; Delaporte, Noël Michel
    - Porcher (Charles), orfèvre, rue de la Savonnerie § Transport, 18 mars 1747; MC/ET/XI/562
      cession; Porcher, Charles
    - Lescuier (Jean) maçon à Rosny § Vente d'une maison à .., 29 mars 1747; MC/ET/XI/562
      acte de vente; Lescuier, Jean
    - Jamoy (Philippe) maître sculpteur rue de la Lune § Inventaire après décès de la femme de .., 1er avril 1747; MC/ET/XI/562
      inventaire; Jamoy, Philippe
    - Fleschelle (Antoine) maître maçon à Beauvais § Mariage du frère de .., 12 avril 1747; MC/ET/XI/562
      contrat de mariage; Fleschelle, Antoine
    - Dauvergne (Nicolas Remi) maître relieur doreur de livres rue Saint Jean de Beauvais § Société (avec son frère), 15 avril 1747; MC/ET/XI/562
      Dauvergne, Nicolas Remi
    - Lecourt (Pierre) maître maçon rue des Juifs § Délégation (pièce annexe: Devis des ouvrages urgents dans deux maisons, rue des Juifs, necessaires a faire et même en péril), 25 avril 1747; MC/ET/XI/562
      devis; Lecourt, Pierre
    - Bremant (Nicolas) maître serrurier; rue du Roi de Sicile § Délégation, 25 avril 1747; MC/ET/XI/562
      Bremant, Nicolas
    - Dardenne (Louis-Antoine) maître menuisier rue des Juifs § délégation, 25 avril 1747; MC/ET/XI/562
      Dardenne, Louis-Antoine
    - Lemoine (Armand Pierre), marchand orfèvre joaillier, place Dauphine § Quittance, 12 mai 1747; MC/ET/XI/562; 563
      quittance; Lemoine, Armand Pierre
    - Rigaud (Antoine) maître maçon entrepreneur de bâtiments rue Saint Martin § Compte, 19 août 1747; MC/ET/XI/562
      Rigaud, Antoine
  - Minutes. 1747, mai - 1747, août, mai 1747 - août 1747; MC/ET/XI/563
    - Inventaire après décès de Claude Marguerite Douceur, veuve de Pierre Jacques Pennier, ancien géographe du roi, domicilié rue de la Sourdière, 9 mai 1747; MC/ET/XI/563
      Histoire des sciences et des techniques, XVIe-XIXe siècles (337 actes), par Madeleine Jurgens, Xenia Pamfilova, Claire Béchu, Marc Durand, v.1950 - 2005 (fichier papier entièrement dématérialisé; voir contexte dans le Plan d’orientation général - Notaires de Paris, guides thématiques du Minutier).
      inventaire après décès; La-Sourdière (rue de); Pennier, Pierre Jacques; Douceur, Claude Marguerite; cartographe
    - Douceur (François) maître relieur doreur de livres rue des Noyers § Inventaire après décès de la cousine Germaine de .., veuve de M. Pennier, geographe du Roi, 9 mai 1747; MC/ET/XI/563
      inventaire; Douceur, François
    - Carra (Jacques) Serrurier place Dauphine § transport de droits, 11 juin 1747; MC/ET/XI/563
      transport de droits; Carra, Jacques
    - Prevost (Edmé Antoine), maître menuisier, rue Neuve de Richelieu § Mainlevée, 18 juin 1747; MC/ET/XI/563
      mainlevée; Prevost, Edme Antoine
    - Cordier (Toussaint) maître menuisier rue Poissonnière § transport de droits successifs, 29 juin 1747; MC/ET/XI/563
      transport de droits; Cordier, Toussaint
    - La Fontaine (Anthoine Barthelemy) maître relieur doreur de livres rue des Amandiers § bail à la veuve de .., 15 juillet 1747; MC/ET/XI/563
      bail; La Fontaine, Anthoine Barthelemy
    - Voisin (Claude) entrepreneur de bâtiments grande rue du fg. Saint Antoine § Mariage de Nicole Henriette Barbier, dont il est le tuteur, 16 juillet 1747; MC/ET/XI/563
      contrat de mariage; Voisin, Claude
    - Auvray (Pierre Valery) maître relieur doreur de livres rue des Cordiers § Apprentissage, 16 juillet 1747; MC/ET/XI/563
      contrat d'apprentissage; Auvray, Pierre Valery
    - relieur et doreur de livres (alloué) § Contrat pour 5 ans, entre Anne Michelle Crochet, et Pierre Valery Auvray, maître relieur doreur de livres, au profit de Vincent Diot, fils de lad. Crochet, âgé de 13 ans. Nourri, logé, couché. Sa mère le blanchira. S.d.d., 16 juillet 1747; MC/ET/XI/563
    - Bourgeois (Louis Denis) architecte juré expert entrepreneur de bâtiments rue de la Colombes § Constitution, 1er août 1747; MC/ET/XI/563
      Bourgeois, Louis Denis
    - Bourgeois (Denis Marin) maître maçon rue Saint Étienne des Grés § Reconnaissance de cens, 2 août 1747; MC/ET/XI/563
      reconnaissance; Bourgeois, Denis Marin
    - Guillaume (François) fondeur en caractères d'imprimerie rue de la Parcheminerie § Mariage de .., 20 août 1747; MC/ET/XI/563
      contrat de mariage; Guillaume, François
  - Minutes. 1747, septembre - 1747, décembre, septembre 1747 - décembre 1747; MC/ET/XI/564
    - Ysoré (Pierre) maître relieur doreur de livres rue d'Ecosse § Alloué, 3 septembre 1747; MC/ET/XI/564
      Ysoré, Pierre
    - relieur doreur de livres (alloué) § Contrat pour 3 ans, entre Pierre Dauteuil, gagne deniers, et Pierre Isoré, maître relieur doreur de livres, au profit de Louis D., âgé de 17 ans, fils dudit P. Dauteuil. Nourri, logé, blanchi, couché. En cas de rupture, la partie fautive payera 100 l. S.d.d., 3 septembre 1747; MC/ET/XI/564
    - Varoque (Mathurin François) Compagnon tapissier aux Gobelins Hôtel de Gobelins § Mariage de .., 10 septembre 1747; MC/ET/XI/564
      contrat de mariage; Varoque, Mathurin François
    - Gambier (Etienne) maître tourneur; rue de la Harpe § Obligation, 16 septembre 1747; MC/ET/XI/564
      obligation; Gambier, Etienne
    - Petit (Pierre) maître coutelier rue Tire Chappe § Obligation, 29 septembre 1747; MC/ET/XI/564
      obligation; Petit, Pierre
    - Larue (Claude) serrurier à Viry S/ Orge § transport de rente, 13 octobre 1747; MC/ET/XI/564
      transport de droits; Larue, Claude
    - Cornu (Joseph) relieur juré de l'Université rue des Amandiers § Sous-bail, 17 octobre 1747; MC/ET/XI/564
      bail; Cornu, Joseph
    - Blanchet (Jean) maître serrurier rue Saint Jacques § bail par .., 11 novembre 1747; MC/ET/XI/564
      bail; Blanchet, Jean
    - Doubleau (Martin) marchand tapissier rue de la Tournelle § Partage, 22 novembre 1747; MC/ET/XI/564
      partage; Doubleau, Martin
    - Phlipon (Jacques) maître maçon rue du Chaume § Compte et quittance, 14 décembre 1747; MC/ET/XI/564
      quittance; Phlipon, Jacques
    - Charvet (Etienne) marchand tapissier rue de la Verrerie § Mariage de la fille de .., 24 décembre 1747; MC/ET/XI/564
      contrat de mariage; Charvet, Etienne
    - Boutault (Nicolas) maître relieur doreur de livres rue Saint Jean de Beauvais § Alloué, 24 décembre 1747; MC/ET/XI/564
      Boutault, Nicolas
  - Minutes. 1748, janvier - 1748, avril, janvier 1748 - avril 1748; MC/ET/XI/565
    - Harault (Nicolas) doreur rue Saintonge au Marais § Apprentissage de la fille de .., 7 janvier 1748; MC/ET/XI/565
      contrat d'apprentissage; Harault, Nicolas
    - relieur doreur de livres (apprentissage) § Contrat pour 4 ans, entre Nicolas Harault, doreur, et Louis Charles Hamoche, maître relieur doreur de livres, au profit de Marie Anne Descaverel, âgée de 13 ans. Logée, nourrie, couchée, blanchie. S.d.d. Le maître paiera à l'apprentie pendant la dernière année 30 l., 7 janvier 1748; MC/ET/XI/565
    - Hamoche (Louis Charles) maître relieur doreur de livres rue Charretière § Apprentissage, 7 janvier 1748; MC/ET/XI/565
      contrat d'apprentissage; Hamoche, Louis Charles
    - Transport de rente concernant Jean-Baptiste Tiercelet, maître maçon entrepreneur de bâtiments, rue des Amandiers., 22 janvier 1748; MC/ET/XI/565
      transport de droits; Amandiers (rue des); Tiercelet, Jean-Baptiste; chef d'entreprise; maçon
    - Inventaire après décès d' Antoine GERMAIN, danseur pensionnaire du Roi et ancien de l'Académie royale de danse à Académie royale de danse, rue Saint André des Arts., 27 janvier 1748; MC/ET/XI/565
      Tableaux et vaisselle d'argent.
      inventaire après décès; Saint-André-des-Arts (rue); Germain, Antoine
    - Vincent (François), marchand orfèvre, rue du Harlay § Inventaire après décès d'Antoine Germain, ancien de l'Académie royale de danse, 27 janvier 1748; MC/ET/XI/565
      inventaire après décès; Vincent, François; Germain, Antoine
    - Ysoré (Pierre) maître relieur doreur de livres rue d'Ecosse § Signature de ..; Inventaire, 29 janvier 1748; MC/ET/XI/565
      inventaire; Ysoré, Pierre
    - Inventaire après décès de la femme de Jean-Baptiste Tiercelet, maître maçon, rue Galande., 8 avril 1748; MC/ET/XI/565
      inventaire après décès; Galande (rue); Tiercelet, Jean-Baptiste; maçon
    - Bourgeois (Denis Marin) maître maçon entrepreneur de bâtiments rue Saint-Etienne des Grés § Constitution, 23 avril 1748; MC/ET/XI/565
    - lapidaire (apprentissage) § Contrat pour 7 ans, entre Etienne La Garenne, bourgeois de Paris, et Edme Claude Chomonot, maître lapidaire, au profit de Jacques La Garenne, âgé de 14 ans, fils dudit Etienne L. G. Logé, couché, nourri, blanchi. Moyennant 300 l., 28 avril 1748; MC/ET/XI/565
    - Chomonot (Edme Claude) maître lapidaire; rue Grenier Saint-Lazare § Apprentissage, 28 avril 1748; MC/ET/XI/565
      contrat d'apprentissage; Chomonot, Edmé Claude
    - Normand (Claude) fondeur Rue et place Maubert § Vente d'immeubles, 22 janvier 1798; MC/ET/XI/565
      acte de vente; Normand, Claude
  - Minutes. 1748, mai - 1748, août, mai 1748 - août 1748; MC/ET/XI/566
    - Du Castin (Alexis Nicolas) maître relieur doreur de livres rue du Mont Saint-Hilaire § transport de rente, 2 mai 1748; MC/ET/XI/566
      transport de droits; Du Castin, Alexis Nicolas
    - Gaugé (Pierre) maçon entrepreneur de bâtiments à Villejuif § résiliation de bail, 6 mai 1748; MC/ET/XI/566
      bail; Gaugé, Pierre
    - Jolivet (Jean) maçon rue Clopin § bail à .., 8 mai 1748; MC/ET/XI/566
      bail; Jolivet, Jean
    - Monselet (Joseph) maître tapissier rue Neuve Saint-Médéric § transaction, 10 mai 1748; MC/ET/XI/566
      accord; Monselet, Joseph
    - Mercier (Nicolas) maître tourneur place Maubert § Apprentissage, 12 mai 1748; MC/ET/XI/566
      contrat d'apprentissage; Mercier, Nicolas
    - Maslard (Maurice) maître tourneur juré rue Neuve Saint-Médéric § présent au contrat de l'Apprentissage, 4 juin 1748; MC/ET/XI/566
      contrat d'apprentissage; Maslard, Maurice
    - Chartier (Jean Baptiste) maître tourneur juré rue des Cordeliers § présent au contrat de l'Apprentissage, 4 juin 1748; MC/ET/XI/566
      contrat d'apprentissage; Chartier, Jean Baptiste
    - Jolly (Jean) maître tourneur juré rue Saint-Antoine § présent au contrat de l'Apprentissage, 4 juin 1748; MC/ET/XI/566
      contrat d'apprentissage; Jolly, Jean
    - Baillet (Philippe) maître tourneur, juré rue de Grenelle § Apprentissage, 4 juin 1748; MC/ET/XI/566
      contrat d'apprentissage; Baillet, Philippe
    - tourneur (apprentissage) § Contrat pour 4 ans, entre François Poulain, marchand de vins, et Philippe Baillit, maître tourneur, au profit de Jacques François Neris, âgé de 15 ans, fils dudit Fr. P. Logé, nourri, couché, blanchi. S.d.d. (A l'exception du pain, que les parents lui tournèrent), 4 juin 1748; MC/ET/XI/566
    - Beaujouan (Louis) serrurier à Saint Dié § Partage et décharge, 6 juin 1748; MC/ET/XI/566
      partage; Beaujouan, Louis
    - Gohier (François) maître ébéniste grande rue du fg. Saint-Antoine § bail par .., 9 juin 1748; MC/ET/XI/566
      bail; Gohier, François
    - Saullier (Guillaume) faïencier privilégié rue de la Montagne Sainte-Geneviève § Inventaire après décès de Vincente Bernard, veuve de .., 17 juin 1748; MC/ET/XI/566
      inventaire; Saullier, Guillaume
    - Leullier (Joseph) marchand faïencier place Maubert estime les marchandises dises de faïence § Inventaire après décès de Vincente Bernard, veuve de G. Saullier, faïencier privilégié, 17 juin 1748; MC/ET/XI/566
      inventaire; Leullier, Joseph
    - Bouchart (Pierre) marchand faïencier rue Saint Jacques de la Boucherie estimé les marchandises de faïence § Inventaire après décès de Vincente Bernard, veuve de J. Saullier, faïencier, 17 juin 1748; MC/ET/XI/566
      inventaire; Bouchart, Pierre
    - Bourgeois (Louis Denis) architecte juré expert entrepreneur de bâtiments rue de la Colombe § Remboursement, 29 juin 1748; MC/ET/XI/566
    - Bourgeois (Denis Marin) maître maçon entrepreneur des bâtiments rue Saint-Etienne des Grés § Constitution, 1er juillet 1748; MC/ET/XI/566
    - Vendosme (Marcelin) marchand tapissier rue Saint Jacques § bail de meubles par .., 5 juillet 1748; MC/ET/XI/566
      bail; Vendosme, Marcelin
    - Partage concernant Jean-Baptiste Tiercelet, maître maçon, rue des Amandiers., 28 juillet 1748; MC/ET/XI/566
      partage; Amandiers (rue des); Tiercelet, Jean-Baptiste; maçon
    - Terlez (Adrien) maître serrurier rue Neuve Saint-Denis § partage, 28 juillet 1748; MC/ET/XI/566
      partage; Terlez, Adrien
    - Vidrot (Simon) horloger rue Saint Victor § transport de rente, 1er août 1748; MC/ET/XI/566
      transport de droits; Vidrot, Simon
    - Constitution concernant Jean-Baptiste Tiercelet, maître maçon, rue des Amandiers., 8 août 1748; MC/ET/XI/566
      constitution de rente; Amandiers (rue des); Tiercelet, Jean-Baptiste; maçon
    - Cordier (Jean François) maître tourneur à la Salpetriere § Cession d'usufruit, 8 août 1748; MC/ET/XI/566
      Cordier, Jean François
    - Colson (Jean) tapissier aux Gobelins; rue des fossés Saint-Marcel § cession d'usufruit, 8 août 1748; MC/ET/XI/566
      Colson, Jean
    - Denis (Louis) maçon entrepreneur de bâtiments place Maubert § transport de droits à .., 12 août 1748; MC/ET/XI/566
      transport de droits; Denis, Louis
  - Minutes. 1748, septembre - 1748, décembre, septembre 1748 - décembre 1748; MC/ET/XI/567
    - Jacques (Joseph) maître horloger rue Saint-Jacques § Inventaire après décès de .., 2 septembre 1748; MC/ET/XI/567
      inventaire; Jacques, Joseph
    - Lesieur (Nicolas), marchand orfèvre, rue Saint-Antoine § Transport de créances, 9 septembre 1748; MC/ET/XI/567
    - Wyriot (Jean Jacques) marchand orfèvre rue Troussevache § Vente d'immeubles, 20 septembre 1748; MC/ET/XI/567
      acte de vente; Wyriot, Jean Jacques
    - Vallét (Protais) maître serrurier rue Bordet § bail, 22 septembre 1748; MC/ET/XI/567
      bail; Vallét, Protais
    - Jolly (Jean) maître tourneur rue Saint-Antoine § Notoriété aux dires de .., 22 septembre 1748; MC/ET/XI/567
      Jolly, Jean
    - Alis (André) maître tourneur rue du Marché Saint Jean § Notoriété aux dires de .., 22 septembre 1748; MC/ET/XI/567
      marché; Alis, André
    - Massieux (Antoine) maître tourneur rue Saint-Antoine § Notoriété aux dires de .., 22 septembre 1748; MC/ET/XI/567
      Massieux, Antoine